臺灣高等法院臺中分院刑事裁定　　　　　民國九十四年度交抗字第一六七號
　　抗　告　人
　　即受處分人　甲○○
右抗告人因違反道路交通管理處罰條例案件，不服臺灣臺中地方法院中華民國九十四
年二月五日裁定（民國九十四年度交聲字第一八號），提起抗告，本院裁定如左：
　　主      文
抗告駁回。
　　理      由
一、原審裁定意旨略以：按汽車駕駛人有違反本條例之行為，經交通勤務警察或依法
    令執行交通稽查任務人員制止時，不聽制止或拒絕停車接受稽查而逃逸者，處新
    台幣三千元以上六千元以下罰鍰，並記違規點數一點；汽車駕駛人，駕駛汽車有
    不遵守道路交通標誌、標線、號誌之指示者，處新台幣九百元以上一千八百元以
    下罰鍰，並記違規點數一點，道路交通管理處罰條例第六十條第一項、第二項第
    三款及第六十三條分別定有明文。經查本件受處分人即抗告人（下稱抗告人）甲
    ○○駕駛車號○八○二─ＨＵ號自小客車，於民國（下同）九十三年十月三十一
    日十六時二十五分許，行經清水鎮○○○路、臨海路口處，因「超越停止線臨時
    停車（紅燈）」、「不服從指揮稽查取締、經警鳴笛指揮竟不停而逃逸（往台中
    港方向台十七線往西行駛）」違規，為台中縣警察局清水分局逕行掣單舉發等情
    ，業經台中縣警察局清水分局於九十三年十一月十九日以清警交字第○九三○○
    六六五一四號函說明：「經交查舉發員警陳述當時在清水鎮○○路橋下與臨海路
    口執行交通崗勤務，發現一部自小客車紅燈超越停止線（車號○八○二─ＨＵ）
    ，於是員警立即走向該車且鳴笛與手勢指揮該車靠邊受檢，該車不理會，等綠燈
    亮大約五至十秒後才右轉臨海路，員警見狀再次立即鳴笛，替代役男並用指揮棒
    指揮該車靠邊受檢，該車還是不理會繼續往前行駛」等語明確，並有該函及中縣
    警交字第ＨＢ0000000、ＨＢ0000000號舉發通知單各一紙在卷可
    稽。雖抗告人辯稱：伊確有行經該地，但並無違規，且正常行駛，莫名收到違規
    舉發單云云。惟經證人即本件舉發員警張咸生到庭證述：「本件是我舉發的，九
    十三年十月三十一日，時間是十六點二十五分，違規地點是中華路跟臨海路口的
    南下車道，他要往西的Ｔ字路口。當時我們執勤十六至十八時的交通，這部小客
    車從大甲往清水的方向南下，地點是Ｔ字路口。當時是紅燈，這小客車，因為是
    有下坡，但是她停放的方向超越停止線五公尺左右，我們當時就鳴笛指揮其停下
    來，綠燈時她也停在那邊，後來她就跑走，我們就記下車牌，車種、顏色都對」
    、「她停車地點當事人最清楚。我看到的就是一位小姐，當時我是與替代役在一
    起，當地是一個Ｔ字路口，這位小姐她停放在超越停止線，連綠燈都還停在那邊
    」、「因為那是個下坡，應該是慢慢煞車，是我們指揮她才轉過來，她沒有停，
    她就往右轉。所以我們指揮是在她面前，我們都依照規定」、「她行駛方向都是
    正面，只要往前看應該都看到。我們有拿指揮棒攔她」等語，並庭呈舉發地點之
    路線圖一紙供參（見原審九十四年一月十九日庭訊筆錄）。是依證人張咸生所證
    ，伊因親見抗告人所駕之○八○二─ＨＵ號自小客車有紅燈超越停止線之違規事
    實，始鳴笛示意該車停車受檢，而經檢視違規地點之路線圖，抗告人所行駛之方
    向及路線，當可清楚看見警方由車前方鳴笛示意攔停。抗告人無法提出任何可供
    調查之證據以實其說，亦查無何證據足資證明值勤警員有捏造事實違法取締之情
    事，則執勤警員本其維護交通秩序、安全職責所為之舉發，自應受到合法、正確
    之推定，是抗告人於前揭時、地之違規事實可以認定。從而，原處分機關援引上
    開規定，裁處罰鍰共計新台幣三千九百元，並共記違規點數二點，並無不當，因
    認異議無理由予以駁回等語。
二、本件抗告意旨略以：抗告人行駛清水鎮中華北、臨海路口時，並無違規，且正常
    行駛，亦未逃逸，爰依法提起抗告云云。
三、經查抗告人違規之事實，業經證人即舉發之警員張咸生於原審審理時供證甚詳，
    且有該分局函及舉發通知單各一份附卷可證，抗告人違規之事實甚為明確，抗告
    人抗告意旨仍執陳詞，認為其並無違規，指摘原裁定不當，為無理由，應予駁回
    。
四、據上論斷，應依道路交通管理處罰條例第二十六條、刑事訴訟法第四百十二條，
    裁定如主文。
中      華      民      國　    九十四     年     三      月    十八　　日
　　　　　　　　　　　　　　　　臺灣高等法院臺中分院刑事第十庭
　　　　　　　　　　　　　　　　　　　審判長法  官  林  照  明
　　　　　　　　　　　　　　　　　　　　　　法　官  林  清  鈞
　　　　　　　　　　　　　　　　　　　　　　法　官  吳　重　政
右正本證明與原本無異。
不得抗告。
　　　　　　　　　　　　　　　　　　　　　　書記官  劉　建　智
中      華      民      國　    九十四     年     三      月   二十一 　日
                                                                        Ｒ
